---
title: "P3"
author: "huhu"
date: "2024-01-03"
output: html_document
---

```{r setup, include=FALSE}
knitr::opts_chunk$set(echo = TRUE)
```

```{r}
library(ggplot2)
library(dslabs)
library(dplyr)
library(tidyverse)

us_contagious_diseases
p1<-us_contagious_diseases%>%filter(disease=="Measles")%>%
  mutate(rate=count*1000/population)%>%
  ggplot(aes(year,state,fill=rate))+geom_tile(color="grey")
p1+scale_fill_gradientn(colors = c(rgb(1,1,1),rgb(1,0,0),
                                   rgb(0.8,0,0)),trans = "sqrt")+
  geom_vline(xintercept=1963, col = "green", size=2) +
  scale_x_continuous(expand=c(0,0))+
  theme_minimal()+
  theme(panel.grid = element_blank(),
        legend.position="bottom",
        text = element_text(size = 12))+
  xlab(label="")+
  ylab(label="")
```
```{r}
# 3 tphan bắt buộc :data,cấu phần(aes),goem()
str(gapminder)
attach(gapminder)
datagap<-gapminder%>%mutate(gdp_per_capita=gdp/population)%>%filter(year=="2010")
ggplot(datagap,aes(x=fertility,y=gdp_per_capita))+geom_point()#đồ thị dải điểm
ggplot(datagap,aes(x=infant_mortality,y=life_expectancy))+geom_point(,col="darkblue")

```
```{r}
ggplot(mpg,aes(cty,hwy))+geom_point()
ggplot(diamonds,aes(carat,price))+geom_point()
ggplot(economics,aes(date,unemploy))+geom_line(,lwd=1.5)
ggplot(datagap,aes(gdp_per_capita))+geom_histogram(,col="darkblue")
```
```{r}
ggplot(datagap,aes(x=fertility,y=gdp_per_capita,shape=continent))+geom_point()
ggplot(datagap,aes(x=fertility,y=gdp_per_capita,color=continent))+geom_point()
ggplot(datagap,aes(x=fertility,y=gdp_per_capita,size=continent))+geom_point()
```
```{r}
ggplot(datagap,aes(x=fertility,y=gdp_per_capita,color=continent))+
  geom_point()+
  geom_smooth(se=FALSE)
ggplot(datagap,aes(x=fertility,y=gdp_per_capita))+
  geom_point(aes(color=continent))+
  geom_smooth()
```

```{r}
#mapping
ggplot(datagap,aes(x=fertility,y=gdp_per_capita))+
  geom_point(aes(col="darkgreen"))+ggtitle("Mapping") # màu kh theo ý


#setting
ggplot(datagap,aes(x=fertilty,y=gdp_per_capita))+
  geom_point(color="darkred")+ggtitle("Setting")
#muốn
```


#Chia dữ liệu theo biến continent bằng facet_wrap
```{r}
ggplot(datagap,aes(x=fertility,y=gdp_per_capita))+geom_point()+facet_wrap(~continent,ncol = 5)
```
```{r}
#View(mpg)#khả năng tiết kiệm nhiên liệu của xe oto
str(mpg)
```
```{r}
datampg<-mpg%>%mutate(vn_cty=(100*3.78)/(cty*1.618),vn_hwy=100*3.78/(hwy*1.618),.before = model)
datampg
```
# 
Xoá kí tự trong 1 chuỗi
```{r}
#datampg<-replace(mpg$model,list = c("quattro","4wd","2wd","awd"))
datampg$model<-gsub("quattro","",datampg$model)
datampg$model<-gsub("4wd","",datampg$model)
datampg$model<-gsub("2wd","",datampg$model)
datampg$model<-gsub("awd","",datampg$model)
datampg
```

```{r}
ggplot(datampg,aes(vn_cty,vn_hwy))+geom_point(,col="darkred",alpha=.5) 
datampg%>%ggplot()+geom_point(aes(vn_cty,vn_hwy))
ggplot(datampg,aes(vn_cty,vn_hwy))+geom_point(,col="darkred",alpha=.5)+geom_smooth(method = "lm",se=FALSE)
```
```{r}
ggplot(datampg,aes(displ,vn_cty))+geom_point(aes(color=class))+geom_smooth(se=FALSE,col="red")+
  geom_smooth(method = "lm",se=FALSE,col="blue")
```
```{r}
ggplot(datagap,aes(continent,gdp_per_capita))+geom_boxplot(fill=con
```

ex enà
o ó dung tích xilanh càng lớn thì lượng tiêu thụ nhiên liệu càng lớn

manufacturer:manuf
hcturer name

model:model name

displ:engine displacement, in litres (dung tích xilanh->càng to càng khoẻ)
year:year of manufacture


cyl:number of cylinders (động cơ có bao nhieu xilanh)

trans:type of transmission (xe tự 

drv:the type of drive train, where f = front-wheel drive, r = rear wheel drive, 4 = 4wd

cty:city miles per gallon(tiêu thụ nhiên liệu khi đi trong tpho)

hwy
highway miles per gallon

fl:fuel type

class
"type" of car


dimonds<-ggplot()+geom_bar(aes(cut,fill=color))+scale_fill_brewer(palette="Set1")
> gapminder%>%filter(country%in% c("China","Japan","United States"))%>%
+ ggplot()+geom_line(aes(year,gdp,col=country))
diamonds<-ggplot()+geom_histogram(aes(price))
> diamonds%>%ggplot()+geom_histogram(aes(price),bin=70)
